懲戒法院判決
111年度清字第4號
移 送機 關  海洋委員會
代  表  人  李仲威    
被付懲戒人  蕭伯岐      海洋委員會海巡署艦隊分署隊員




上列被付懲戒人因懲戒案件，經海洋委員會移送審理，本院判決
如下：
    主  文
蕭伯岐降貳級改敘。 
    事  實
壹、海洋委員會移送意旨：
  應受懲戒事實及證據：
    被付懲戒人蕭伯岐因有公務員懲戒法第2條第2款所定事由，
    應受懲戒。其應受懲戒之事實及證據，分述如下：
  ㈠被付懲戒人為海洋委員會海巡署（下稱海巡署）艦隊分署隊
    員，民國110年12月28日，於澎湖聚餐飲酒返家後，再駕駛0
    0-0000車號自用小客貨車外出，同日下午21時39分，行經澎
    湖縣○○市○○路00號前，追撞案外人樊姓民人駕駛之機車，致
    其受有輕微挫傷，嗣經警方到場處理時，測得被付懲戒人吐
    氣酒測值為每公升1.2毫克，經澎湖縣政府警察局依刑法第1
    85條之3第1項第1款之公共危險罪嫌，移送臺灣澎湖地方檢
    察署偵辦，經檢察官諭知緩起訴處分，期間1年，並向公庫
    支付新臺幣10萬元。
  ㈡依海巡署及所屬機關構人員獎懲參考基準及海巡署防制酒後
    駕車策進作為等規定，略以：文職（包含警職及關務人員）
    酒後駕車懲罰標準，酒後駕車吐氣所含酒精濃度達每公升0.
    25毫克者，依公務員懲戒法相關規定移付懲戒。
被付懲戒人酒後駕車違犯公共危險罪嫌，事證明確，且其係職
  司犯罪調查職務之警察人員，違犯刑事案件，將可能導致公眾
  喪失對其執行職務之信賴，致嚴重損害政府之信譽，爰依公務
  員懲戒法第2條第2款、第24條第1項但書規定，移請審理。
  證據（影本在卷）：
  ㈠澎湖縣政府警察局舉發違反道路交通管理事件通知單1紙。
  ㈡公務人員履歷表〈一般〉1份。
  ㈢「海洋委員會海巡署艦隊分署111年度考績委員會第2次會議
    紀錄」1份。  
貳、被付懲戒人答辯：
被付懲戒人酒後駕駛，在媒體及警察機關均未供稱海巡人員身
  分，媒體亦未報導其身分。
被付懲戒人於111年1月10日已受海巡署記過、調職之懲處，110
   年度年終考績列為丙等，請本院為不受懲戒或從輕懲戒處分
   。
    理  由
被付懲戒人為海巡署艦隊分署隊員，為職司犯罪調查職務之警
  察人員，於110年12月28日下午19時許，在澎湖縣○○市「卡青
  餐廳」內飲用威士忌酒後，應知酒後不得駕駛動力交通工具，
  仍於同日21時許，自上址酒後駕駛上開自用小客貨車，沿同市
  ○○路由北向南方行駛，於同日時17分許，行經○○路00號前，不
  慎追撞前方樊姓案外人所騎乘之普通重型機車，致該人受有輕
  微挫傷（所涉過失傷害部分，未據告訴）。警方據報前往處理
  ，並於同日時39分許，對被付懲戒人施以吐氣酒精濃度測試，
  測得其吐氣所含酒精濃度達每公升1.2毫克，已達不能安全駕
  駛之程度，警方以其涉犯刑法第185條之3第1項之公共危險罪
  嫌，移送臺灣澎湖地方檢察署偵辦。
上開事實，業據被付懲戒人於警詢及偵查中坦承不諱，且有澎
   湖縣政府警察局舉發違反道路交通管理事件通知單1紙、「海
   洋委員會海巡署艦隊分署111年度考績委員會第2次會議紀錄
   」、澎湖縣政府警察局馬公分局刑事案件偵查卷宗、臺灣澎
   湖地方檢察署111年度速偵字第3號卷、緩起訴處分書、111年
   度職議字第6號偵查卷宗、臺灣高等檢察署高雄檢察分署111
   年度上職議字第655號處分書等件在卷可稽，事證明確，堪予
   認定。
被付懲戒人於非執行職務時間，酒後駕車吐氣酒精濃度值達每
   公升1.2毫克，觸犯刑法公共危險罪，屬於公務員懲戒法第2
   條第2款所定之非執行職務之違法行為。核其所為，除觸犯刑
   法外，並有違公務員服務法第5條所定公務員應謹慎之旨。其
   違法行為將導致公眾喪失對其職位之尊重與執行職務之信賴
   ，嚴重損害政府之信譽，為維護公務紀律，自有懲戒之必要
   。被付懲戒人雖辯稱：其於酒後駕車後，未表明公務員身分
   ，亦未有媒體報導，未造成社會觀感不佳，影響機關形象，
   且已受任職機關記過、調職及列為考績丙等處分等語。惟查
   ，被付懲戒人酒後駕車行為在客觀上已足嚴重損害政府信譽
   ，有維護公務紀律必要，至媒體是否報導僅係傳播形態之一
   ，尚不足為不生政府信譽損害之依憑。另依公務員懲戒法第2
   2條第3項規定：「同一行為經主管機關或其他權責機關為行
   政懲處處分後，復移送懲戒，經懲戒法院為懲戒處分、不受
   懲戒或免議之判決確定者，原行政懲處處分失其效力。」海
   巡署於111年1月10日對被付懲戒人所為記過、調職行政懲處
   處分，於本院所為懲戒處分判決確定，而失其效力（見被付
   懲戒人公務人員履歷表〈一般〉，本院卷第43、46頁），是被
   付懲戒人所受行政懲處處分，不影響本院懲戒處分權之行使
   。至海巡署所為被付懲戒人110年度年終考績列為丙等，此係
   被付懲戒人之服務機關就被付懲戒人之年終考績所為之行政
   措施，與本件違法行為應受懲戒之性質有別，立法目的不同
   ，自不生一事二罰之雙重危險禁止原則之適用問題，被付懲
   戒人前述主張，尚有誤會，併此敘明。本件就移送機關提供
   之資料，已足認事證明確，爰審酌公務員懲戒法第10條各款
   所列之一切情狀，不經言詞辯論，逕為判決如主文所示之懲
   戒處分。
據上論結，依公務員懲戒法第46條第1項但書、第55條前段、第2
條第2款、第9條第1項第5款、第15條第1項，判決如主文。
中    華    民    國    111   年    4     月    13    日
            懲戒法院懲戒法庭第一審第三庭               
                            審判長法  官  吳謀焰
                                  法  官  吳三龍
                                  法  官  吳光釗  
以上正本證明與原本無異。
如不服本判決，應於送達後20日內，以判決違背法令為理由，向
本院提出上訴狀並表明上訴理由（上訴理由應記載原判決所違背
之法令及其具體內容、依訴訟資料可認為原判決有違背法令之具
體事實）。其未表明上訴理由者，應於提出上訴後20日內向本院
補提理由書，如逾期未提出上訴理由書者，本院毋庸再命補正，
由本院逕以裁定駁回上訴。  
中    華    民    國    111   年    4     月    15    日
                                  書記官  嚴君珮